# PPP项目试运营账务处理

提问人：PIqiubaby 时间：2021-12-21 17:06:18
请教陈版主，无形资产模式下PPP项目尚未完成最终的交工验收审核，目前进入试运营阶段，取得一部分试运营收入。目前账务处理的疑问是 1 、是否需要将PPP项目按照已发生和预计需要发生的投资总额暂估确认无形资产并进行摊销。 2 、取得的试运营收入是否应该确认为运营收入。如果以上账务处理不正确，请问该如何进行账务处理、

回答人：chenyiwei
在目前《企业会计准则解释第 15 号》尚未生效的情况下，对于试运行期间产生的收入应冲减PPP项目所形成的金融资产或无形资产账面价值，试运行成本相应计入上述资产。即试运行收入不单独确认收入。